臺灣臺北地方法院民事判決　九十年度簡上字第六七五號
　　上　訴　人　甲○○
　　被　上訴人　丙○○
　　　　　　　　乙○○
右當事人間請求損害賠償事件，上訴人對於中華民國九十年十月三日本院台北簡易庭
九十年度北簡字第一三九二六號第一審判決提起上訴，本院判決如左：
    　　主　    文
上訴駁回。
第二審訴訟費用由上訴人負擔。
    　　事　    實
甲、上訴人方面：
  一、聲明：原判決廢棄。
  二、陳述：
    (一)被上訴人丙○○於民國八十八年十月七日晚上九時至十時，在台北市○○○路
      四號十三樓之七上訴人住處，持其自稱自己調配的洗面乳給上訴人聞，上訴人
      聞後即昏昏欲睡，被上訴人丙○○拉上訴人左手三次後，見上訴人沒有反應，
      即拿走上訴人之私人物品、判決書、處分書、原子筆、鉛筆、戶口名簿、水果
      刀及其他許多物品，使上訴人損失頗鉅，故請求被上訴人賠償新台幣（下同）
      二十萬元。
    (二)被詐欺的物品都被被上訴人拿走了，無法提出；上訴人未在被上訴人丙○○住
      處查到贓物。上訴人與被上訴人丙○○只是點頭之交，上訴人受其邀請去店裡
      吃麵，吃了湯麵就頭暈。被上訴人乙○○是被上訴人丙○○的太太，被上訴人
      丙○○在上訴人家叫上訴人聞洗面乳時，被上訴人乙○○在門口把風。
    (三)上訴人的物品都放在一個包包裡，處分書、戶籍謄本、現金不見了，包包還在
      ，被上訴人最少要賠償三萬元。
    (四)上訴人有用電話報警，警察不來。因頭暈沒去派出所，後來去過他們不理，說
      上訴人沒有錄影；上訴人沒有備案。
乙、被上訴人方面：
  一、聲明：駁回上訴。
  二、陳述：
    (一)否認竊取上訴人物品，被上訴人並無賠償之義務。
    (二)上訴人說的事根本沒發生。被上訴人丙○○是推銷綠采清潔用品給上訴人賣，
      委託銷售無帳目不清情形。被上訴人丙○○有去過上訴人家，沒有拿上訴人的
      東西；事情與被上訴人乙○○無關。
    (三)被上訴人乙○○認識上訴人，但不曾與被上訴人丙○○一起到上訴人家。
  三、證據：提出廣告宣傳單一份。
    理  由
一、上訴人起訴主張：被上訴人丙○○於八十八年十月七日晚上九至十時，在台北市
    ○○○路四號十三樓之七上訴人住處，持自稱為自己調配之洗面乳給上訴人聞，
    致上訴人昏昏欲睡，被上訴人丙○○拉上訴人左手三次後，見上訴人無反應，即
    取走上訴人之判決書、處分書、原子筆、鉛筆、戶口名簿、水果刀及其他私人物
    品，被上訴人丙○○之妻即被上訴人乙○○則在門口把風，致上訴人損失頗鉅，
    被上訴人應賠償二十萬元，最少應賠償三萬元等語，為被上訴人所否認，並辯稱
    ：上訴人主張之事未曾發生，被上訴人丙○○只是推銷綠采清潔用品給上訴人賣
    ，雖去過上訴人家，但沒有拿上訴人之物品，另被上訴人乙○○則不曾與被上訴
    人丙○○一起到上訴人家，被上訴人無賠償義務等語。
二、按「當事人主張有利於己之事實者，就其事實有舉證之責任。但法律別有規定，
    或依其情形顯失公平者，不在此限。」民事訴訟法第二百七十七條定有明文。上
    訴人主張：被上訴人共同竊取或詐欺其財物，其對被上訴人有損害賠償請求權等
    情，既為被上訴人所否認，在無顯失公平之情形下，自應由上訴人就其主張之事
    實負舉證之責。經查：
    (一)上訴人主張：被上訴人丙○○持洗面乳給上訴人聞，致上訴人昏睡等情，為被
      上訴人丙○○所否認，並辯稱其係推銷綠采清潔用品給上訴人賣等語，且提出
      廣告宣傳單一份為證，而上訴人對被上訴人丙○○所辯情節並不爭執，且就其
      聞了洗面乳之後昏睡等情，未舉證證明，自難遽予採信。
    (二)又上訴人指稱：被上訴人丙○○竊取或詐欺物品，被上訴人乙○○則在門口把
      風等情，亦為被上訴人堅決否認，上訴人既未舉證以實其說，且自承：未在被
      上訴人丙○○住處查到贓物等語，則上訴人主張之情節尚難採信，其據以請求
      被上訴人損害賠償，自屬無據。
三、原審判決以上訴人未盡舉證責任，而駁回上訴人之請求，並無不合；上訴人仍執
    前詞上訴，為無理由，應予駁回。
四、本案事證已臻明確，兩造其餘主張陳述及所提之證據，均毋庸再予審酌，附此敘
    明。
五、據上論結，本件上訴為無理由，依民事訴訟法第四百三十六條之一第三項、第四
    百四十九條第一項、第七十八條，判決如主文。
中　　　華　　　民　　　國　　九十一　　年　　　一　　　月　　二十五　　日
　　　　　　　　　　　　　　　　　　民事第二庭　審判長法官　丁蓓蓓
　　　　　　　　　　　　　　　　　　　　　　　　　　　法官　許純芳
　　　　　　　　　　　　　　　　 　　　　　　　　　　 法官  林玲玉
右為正本係照原本作成
本判決不得上訴。
中　　　華　　　民　　　國　　九十一　　年　　　一　　　月　　二十五　　日
　　　　　　　　　　　　　　　　　　　　　　　　法院書記官　黃慧怡
